【裁判字號】    97,聲減,363
【裁判日期】    970619
【裁判案由】    聲請減刑
【裁判全文】
臺灣板橋地方法院刑事裁定             97年度聲減字第363號
聲  請  人  臺灣板橋地方法院檢察署檢察官
受  刑  人  甲○○
上列受刑人因違反毒品危害防制條例等案件，已經判決罪刑確定
，聲請人聲請減刑（97年度聲減字第318 號），本院裁定如下：
    主  文
甲○○犯如附表所示之罪，均減刑詳附表所載，應執行有期徒刑
肆月，如易科罰金，以銀元佰元即新臺幣玖佰元折算壹日。
    理  由
一、查受刑人甲○○於附表所示日期犯如附表所示之罪，經本院
    判處如附表所示之刑，經確定在案，茲檢察官以受刑人所犯
    如附表所示之罪，其犯罪時間，在民國96年4 月24日以前，
    合於減刑條件，聲請予以減刑並定其應執行之刑，併諭知易
    科罰金之折算標準。
二、按數罪併罰，有二裁判以上者，依刑法第51條規定，定其應
    執行刑，刑法第53條定有明文。又行為後法律有變更者，適
    用行為時之法律。但行為後之法律有利於行為人者，適用最
    有利於行為人之法律，刑法第2 條第1 項定有明文。本件受
    刑人於裁判確定前犯如附表所載之罪，均係於95年7 月1 日
    前犯之，而受刑人行為後，刑法第51條、第41條業經修正，
    並於94年2 月2 日經總統以華總一義字第09400014901 號令
    公布，且自95年7 月1 日施行，修正前刑法第51條第5 款規
    定：「宣告多數有期徒刑者，於各刑中之最長期以上，各刑
    合併之刑期以下，定其刑期。但不得逾二十年」，修正後刑
    法第51條第5 款則規定：「宣告多數有期徒刑者，於各刑中
    之最長期以上，各刑合併之刑期以下，定其刑期。但不得逾
    三十年」，兩者比較結果，修正後刑法並非較有利於受刑人
    ；又修正前刑法第41條第1 項前段係規定：「犯最重本刑為
    五年以下有期徒刑以下之刑之罪，而受六個月以下有期徒刑
    或拘役之宣告，因身體、教育、職業、家庭之關係或其他正
    當事由，執行顯有困難者，得以一元以上三元以下（銀元）
    折算一日，易科罰金」，又其行為時之易科罰金折算標準，
    修正前罰金罰鍰提高標準條例第2 條（現已刪除）規定，就
    其原定數額提高為一百倍折算一日，則本件受刑人行為時之
    易科罰金折算標準，應以銀元三百元折算一日，經折算為新
    臺幣後，應以新臺幣九百元折算為一日，而修正後之刑法第
    41條第1 項前段則規定：「犯最重本刑為五年以下有期徒刑
    以下之刑之罪，而受六個月以下有期徒刑或拘役之宣告者，
    得以新臺幣一千元、二千元或三千元折算一日，易科罰金」
    ，比較修正前後之易科罰金折算標準，以95年7 月1 日修正
    公布施行前之規定，較有利於受刑人，是應依刑法第2 條第
    1 項前段之規定，適用修正前刑法第51條第5 款及第41條第
    1 項前段、修正前罰金罰鍰提高標準條例第2 條規定，就受
    刑人所犯如附表所載之罪定其應執行之刑並諭知易科罰金之
    折算標準。
三、按經撤銷緩刑之宣告或假釋者，仍應依本條例規定聲請裁定
    減刑，中華民國九十六年罪犯減刑條例第2 條第2 項後段定
    有明文；又二以上裁判各宣告之有期徒刑，接續執行時，如
    執行中假釋出獄，須假釋期滿，殘刑均已執行後，始可認為
    執行完畢（最高法院88年臺非字第218 號判決要旨參照）。
    查受刑人因犯如附表所示之罪，經本院於95年6 月30日以95
    年度訴字第1364號判決分別判處有期徒刑七月、三月，並定
    其應執行刑為有期徒刑八月，於95年7 月21日確定。又於95
    年間因犯竊盜等罪，經本院於95年11月15日以95年度易字第
    1819號判決判處應執行有期徒刑二年二月，再經本院以96年
    聲減字第1798號裁定減為應執行有期徒刑一年一月確定。上
    開案件罪刑經接續執行，執行期日自95年9 月27日起迄97年
    4 月14日縮短刑期執行完畢，嗣受刑人於96年11月21日假釋
    出監，又於假釋期間未依規定按時報到，違反保護管束應遵
    守事項，情節重大，上開假釋業經撤銷獲准等情，此有上開
    各刑事判決影本、臺灣高等法院被告前案紀錄表、臺灣臺北
    監獄報請撤銷假釋報告表各一件在卷可憑，是檢察官聲請就
    受刑人附表所列未執行完畢之各罪，聲請減刑，並定其應執
    行之刑，於法尚無不合，應予准許。
四、經核尚無不合，應予准許。爰依中華民國96年罪犯減刑條例
    第2 條第1 項第3 款、第2 項但書、第8 條第1 項、第10條
    第2 項，刑法第2 條第1 項前段、第51條第5 款（修正前）
    、第41條第1 項前段（修正前），罰金罰鍰提高標準條例第
    2 條（修正前），裁定如主文。
中    華    民    國    97    年    6     月    19    日
                    刑事第一庭    法  官  張江澤
以上正本證明與原本無異。
如不服本裁定，應於送達後5 日內，向本院提出抗告狀。
                                  書記官  林怡秀
中    華    民    國    97    年    6     月    19    日
附表：受刑人甲○○減刑及定應執行之刑案件一覽表
┌───────┬───────────┬───────────┐
│  編      號  │          1           │         2            │
├───────┼───────────┼───────────┤
│  罪      名  │   施用第一級毒品     │   施用第二級毒品     │
├───────┼───────────┼───────────┤
│  宣  告  刑  │     有期徒刑七月     │     有期徒刑三月     │
├───────┼───────────┼───────────┤
│  所 犯 法 條 │毒品危害防制條例第10條│毒品危害防制條例第10條│
│              │第1 項                │第2 項                │
├───────┼───────────┼───────────┤
│  犯 罪 日 期 │    95年1 月16日      │     95年1 月14日     │
├───────┼───────────┼───────────┤
│  偵 查 機 關 │臺灣板橋地方法院檢察署│臺灣板橋地方法院檢察署│
│   及 案 號   │95年度毒偵字第1289號  │95年度毒偵字第1289號  │
├───┬───┼───────────┼───────────┤
│      │法院  │   臺灣板橋地方法院   │    臺灣板橋地方法院  │
│      ├───┼───────────┼───────────┤
│最  後│案號  │ 95年度訴字第1364號   │  95年度訴字第1364號  │
│事實審├───┼───────────┼───────────┤
│      │判決  │    95年6 月30日      │    95年6 月30日      │
│      │日期  │                      │                      │
├───┼───┼───────────┼───────────┤
│      │法院  │   臺灣板橋地方法院   │    臺灣板橋地方法院  │
│      ├───┼───────────┼───────────┤
│確  定│案號  │  95年度訴字第1364號  │  95年度訴字第1364號  │
│判  決├───┼───────────┼───────────┤
│      │判決確│    95年7 月21日      │     95年7 月21日     │
│      │定日期│                      │                      │
├───┴───┼───────────┼───────────┤
│合於中華民國96│  第2 條第1 項第3 款  │  第2 條第1 項第3 款  │
│年罪犯減刑條例│  第2 條第2 項但書    │  第2 條第2 項但書    │
├───────┼───────────┼───────────┤
│減刑後刑期    │有期徒刑三月又十五日，│有期徒刑一月又十五日，│
│              │如易科罰金，以銀元三百│如易科罰金，以銀元三百│
│              │元即新臺幣九百元折算壹│元即新臺幣九百元折算壹│
│              │日                    │日                    │
└───────┴───────────┴───────────┘


司法院資訊處製作；財團法人民間司法改革基金會備份。
